最高法院刑事裁定　　　　　　　　　　111年度台抗字第499號
抗　告　人　李育禹律師
告　訴　人　南晃交通器材工業股份有限公司

代　表　人　鄭丞焜
上列抗告人聲請交付法庭錄音光碟案件，不服臺灣高等法院臺南
分院中華民國111年3月3日駁回其聲請之裁定（111年度聲字第16
1號），提起抗告，本院裁定如下：
    主  文
抗告駁回。
    理  由
按「當事人及依法得聲請閱覽卷宗之人，因主張或維護其法律
  上利益，得於開庭翌日起至裁判確定後六個月內，繳納費用聲
  請法院許可交付法庭錄音或錄影內容。但經判處死刑、無期徒
  刑或10年以上有期徒刑之案件，得於裁判確定後二年內聲請」
  ，法院組織法第90條之1第1項定有明文。可知聲請法院許可交
  付法庭錄音或錄影內容者，僅限當事人及依法得聲請閱覽卷宗
  之人。關於告訴人之代理人是否屬之乙節，依刑事訴訟法第27
  1條之1規定：「告訴人得於審判中委任代理人到場陳述意見。
  但法院認為必要時，得命本人到場。前項委任應提出委任書狀
  於法院，並準用第28條、第32條及第33條第1 項之規定，但代
  理人為非律師者於審判中，對於卷宗及證物不得檢閱、抄錄或
  攝影」，以及刑事訴訟法第33條第1 項規定：「辯護人於審判
  中得檢閱卷宗及證物並得抄錄、重製或攝影」，告訴人之代理
  人為律師時，既得檢閱卷宗及證物並得抄錄、重製或攝影，自
  屬上開法院組織法第90條之1第1項所指「得聲請閱覽卷宗之人
  」。本件聲請係由告訴代理人李育禹律師提出，有卷附「刑事
  聲請交付法庭錄音光碟狀」可稽（見原審卷第3 頁），於法並
  無違誤。原裁定當事人欄雖誤列聲請人為告訴人南晃交通器材
  工業股份有限公司，惟理由欄內亦已載明聲請人為本件告訴代
  理人（見原裁定第1 頁）。而本件抗告係由告訴代理人李育禹
  律師提起，亦有卷附刑事抗告狀可憑（見本院卷第13頁），其
  既係原裁定之受裁定人，由其提起本件抗告，於法亦屬無違。
  另本件告訴人雖提出刑事委任狀，另列曾靖雯律師為受任人，
  惟本件抗告人既係李育禹律師，而曾靖雯律師並非其代理人，
  故於當事人欄不予列載，附此敘明。
本件原裁定以：
㈠聲請意旨略以：抗告人係原審法院109年度上訴字第526號案件
  之告訴代理人，為明瞭該案於民國109年6月1 日、同年月24日
  之開庭內容，依法庭錄音及其利用保存辦法第8 條規定，聲請
  自費交付法庭錄音光碟等語。
㈡原審法院109年度上訴字第526號案件，業於110年4月7 日經本
  院以110 年度台上字第2280號判決駁回上訴確定。抗告人迄至
  111年2月25日始具狀聲請交付上開法庭錄音光碟，顯已逾法院
  組織法第90條之1第1項所定之6 個月期限，於法不合，應予駁
  回。
抗告意旨略稱：
㈠法院組織法第90條之1第1項並未規定如逾裁判確定後6 個月始
  聲請即應不予交付，再參以該條之立法目的，倘聲請並未影響
  本案裁判安定性，則縱使聲請逾上開6 個月期限，亦應無駁回
  之必要。
㈡抗告人聲請拷貝法庭錄音光碟係因告訴人就臺灣臺南地方法院
  109 年度訴字第1176號請求返還帳冊等民事案件，提起上訴，
  現由原審法院以111 年度上字第63號受理中，薛柳花於上開刑
  事案件109年6月1 日、同年月24日開庭時曾自承其持有告訴人
  公司特定年度之會計帳冊及憑證資料，然卻與筆錄所載不符，
  而此係上開民事事件之重要爭點，且該等資料與公司內外部治
  理事項關係密切，既已無從自筆錄內容推知，為明瞭薛柳花之
  真意，以及薛柳花或在場者是否對此部分另行表示或補充意見
  ，有賴此光碟內容釐清，自有聲請必要，況本件聲請並未使訴
  訟資料長期處於不確定狀態，更與裁判安定性無涉，原裁定予
  以駁回，於法有違等語。
經查：
㈠原審法院110年度上訴字第526號薛柳花被訴犯行使偽造公文書
  等罪案件，業經本院於110年4月7日以110年度台上字第2280號
  判決上訴駁回而確定。
㈡法庭錄音錄影及其利用保存辦法第8條第1項、第2 項固規定「
  當事人及依法得聲請閱覽卷宗之人，因主張或維護其法律上利
  益，聲請交付法庭錄音或錄影內容時，應敘明理由，由法院為
  許可與否之裁定。法院受理前項聲請，如認符合聲請人要件，
  並在聲請期間內提出，且就所主張或維護法律上之利益已敘明
  者，除法令另有排除規定外，應予許可」，然法院組織法第90
  條之1第1項規定：「當事人及依法得聲請閱覽卷宗之人，因主
  張或維護其法律上利益，得於開庭翌日起至裁判確定後六個月
  內，繳納費用聲請法院許可交付法庭錄音或錄影內容。但經判
  處死刑、無期徒刑或十年以上有期徒刑之案件，得於裁判確定
  後二年內聲請」，則本件因逾開庭翌日起至裁判確定後6 個月
  內之聲請期限，原裁定以已逾期限無從准許，而駁回抗告人交
  付該案法庭錄音光碟之聲請，並無違誤。
抗告人之抗告意旨並未具體指摘原裁定有何違法或不當之處，
  徒以個人主觀意見，對原裁定已明白論述之事項再事爭執，難
  認為有據。
綜上，應認本件抗告為無理由，予以駁回。
據上論結，應依刑事訴訟法第412條，裁定如主文。
中    華    民    國   111    年    4     月    14    日
                  刑事第四庭審判長法  官  林  立  華  
                                  法  官  謝  靜  恒  
                                  法  官  林  瑞  斌  
                                  法  官  王  敏  慧  
                                  法  官  李  麗  珠  
本件正本證明與原本無異
                                  書記官
中    華    民    國   111    年    4     月    19    日